【裁判字號】    87,中簡上,291
【裁判日期】    890113
【裁判案由】    重利
【裁判全文】
台灣台中地方法院刑事判決                      八十七年度中簡上字第二九一號
    上  訴  人
    即  被  告  丁○○
右上訴人因重利案件，不服本院台中簡易庭八十七年度中簡字第一二七九號中華民國
八十七年七月二日第一審簡易判決（聲請案號：臺灣臺中地方法院檢察署八十七年度
偵字第九七０六號），提起上訴，本院管轄之第二審合議庭判決如左：
    主  文
上訴駁回。
    事實及理由
一、本案經本院審理結果，認第一審簡易判決除事實及理由欄應補充「丁○○．．．
    ．．．，貸以每新台幣（下同）一萬元，約定借貸期限為一月，以每月計息二千
    元，分攤為每日收取四百元之方式，貸與金錢，收取相當於年息百分之二百四十
    之與原本顯不相當之重利。嗣．．．．．．」外，其餘認事用法及量刑均無不當
    ，應予維持，並引用第一審判決書記載之事實、證據及理由。（如附件）
二、上訴人即被告丁○○於本院提起上訴略以：伊僅經營福田茶行，本件均係葉德盛
    私自貸放重利，與被告無關，因葉某潛逃無蹤，警員因而誤認被告有共同貸放重
    利犯行云云。經查：右揭事實，業經被告於警、偵訊中供承「警員於被告身上查
    扣之現金二萬元、甲○○身份證一枚、本票及支票共十張等物，係葉德盛經營地
    下錢莊用，是葉德盛所開出之條件，所以經由我將借款金額交給欲借貸人，與葉
    某為朋友關係，（問：你與葉德盛共同經營地下錢莊有多久？）一個多月（八十
    七年四月初）」、「（問：與葉德盛經營地下錢莊多久？利息如何計算？）八十
    七年四月起，一萬元每月利息二千元，八十七年四月三日貸款給丙○○二萬元，
    貸給乙○○一萬元，我祇是提供場所，他出資金」等情不諱，且經證人乙○○、
    丙○○於警訊中、證人甲○○於偵查中均證述被告為共同借貸錢款者，及證人乙
    ○○、戊○○於本院結證稱被告貸放款項，約定重利如上開事實所載等情明確，
    互核相符，堪認上訴人係以上開茶行與葉德盛共同貸放重利，所辯遭警員誤認而
    有冤情云云，顯屬子虛，委無足採。本件事證已臻明確，被告犯行洵堪認定，從
    而上訴意旨指摘原判決不當，即無可採，應予以駁回。另扣案之被害人甲○○等
    身份證影本、個人本票、支票十紙等物，非被告供犯罪所用或所得之物，無從為
    沒收之諭知，附此敘明。
據上論斷，應依刑事訴訟法第四百五十五條之一第三項、第三百七十三條、第三百六
十八條，判決如主文。
中      華      民      國    八十九    年      一      月    十三      日
                                  台灣台中地方法院刑事第一庭
                                      審判長法官  康  應  龍
                                            法官  張  升  星
                                            法官  張  惠  立
右正本證明與原本無異。
不得上訴。
                                          書記官
中      華      民      國    八十九    年      一      月    十七     日
附錄本案論罪科刑法條全文
刑法第三百四十四條：
乘他人急迫、輕率或無經驗，貸以金錢或其他物品，而取得與原本顯不相當之重利者
，處一年以下有期徒刑、拘役或科或併科一千元以下罰金。


司法院資訊處製作；財團法人民間司法改革基金會備份。
